# 合并范围内公司转让国有股权的合并抵销问题，求解！

提问人：jakki 时间：2011-07-20 22:47:05
A、B、C均为国有企业。 A通过政府划拨形式取得B企业的全部股权 5000 万元，A做分录如下： 借：长期股权投资-成本 5000 万贷：资本公积-国有资本划拨 5000 万 第一年，B实现 200 万元利润，A做分录如下： 借：长期股权投资-损益调整 200 万元 贷：投资收益 200 万 第二年，政府将B企业的股权划给C公司持有。 则A做分录如下： 借：资本公积 5000 万 投资收益 200 万贷：长期股权投资 5200 万元 C做分录如下： 借：长期股权投资-成本 5200 万元 贷：资本公积-国有资产划拨 5200 万元。
问题，假如ABC三家公司在第二年年末编制合并报表时，A公司当年所确认的 200 万元投资亏损是否需要抵销？如果需要抵，分录怎么做呢？

回答人：chenyiwei
基本原则是：合并报表是反映由母公司及其控制的所有子公司构成的企业集团对外财务状况、经营成果和现金流量的报表。因此合并范围内各企业之间的内部交易和内部往来余额都是需要抵销的。你说的情况实际上是投资损失与另一方（划入方）的资本公积抵销。

回答人：chenyiwei
回复 jakki 的帖子
并没有说合并报表中的各个股东权益项目要分别与母公司个别报表一致，尤其是在实体理论下，两者可能差异很大，例如极端的例子就是反向收购业务中合并报表和母公司个别报表的编制基础有根本的不同。